# 关于 EPC项目融资租赁

提问人：S 七七 1995 时间：2022-11-30 22:12:58
求助版主和各位大佬，现在有一个光伏发电的EPC项目，EPC项目的总承包方将EPC项目中的设备出售给融资租赁公司，然后业主方再和融资租赁公司签订融资租赁合同。有以下几个问题：
（ 1 ）融资租赁合同约定了可以提前还款，并且只要提前一个月通知就不用支付提前还款补偿金，业主很有可能在一年内提前还款，这样如何确定租赁期限。
（ 2 ）融资租赁的金额在合同签订时不确定，只约定了最高金额，然后融资租赁公司付款给EPC总承包方也是分批支付的，这样业主方是不是需要拆成若干个租赁合同分别计算。
（ 3 ）承包方给融资租赁公司开票后，融资租赁公司给承包方支付货款，但是实际设备到货金额与融资租赁公司支付的货款不一致。
（ 4 ）融资租赁合同中约定了内部收益率，可以使用该利率作为折现率吗？
（ 5 ）融资租赁公司按照偿还的本金以及利息的合计数开具发票，税率为13%，如果合同中的约定的收益率不能作为折现率的话，结合您之前在相关帖子里的回复，是不是应该按照每期支付的不含税租金以及本金总金额测算利率，这样测算出来的利率和合同约定的计算租金的利率以及中约定的内部收益率差异比较大，假设极端的情况，租赁期只有一年，租赁利率为5%，本金为100 万，期末支付租金 105 万，但是能取得进项税额12.08万，这种情况下，利率就没办法计算了，还是本金应该是100/1.13。@chenyiwei

回答人：chenyiwei
该交易实际上是一种融资行为。这种融资租赁协议，名为直租，实际上租赁公司仅提供融资，租赁物的控制权由供应商直接转移给承租人，出租人实质上是以租赁物为抵押，以代付资产购建款项的形式向承租人提供融资。因此，对于此类租赁，可以参照原准则下的“售后回租构成融资租赁”或者新准则下的“售后租回中的资产出售不构成销售”进行会计处理，不使用“使用权资产”和“租赁负债”科目。即承租人的处理要点为：
1 、根据出租人向供应商支付设备价款的情况，一方面确认在建工程（或其他非流动资产），另一方面确认金融负债（如长期应付款）。
2 、上述金融负债自其初始确认日开始计息，建造期内的利息可作为专门借款费用资本化计入资产成本，资产完工交付后的利息支出费用化计入财务费用。
3 、资产达到预定可使用状态后，按实际成本（包括租赁公司代付的部分和本企业自行承担的部分）转入固定资产，正常计提折旧。
上述做法在新老租赁准则下均适用。尤其是在新租赁准则下，由于此类情况下租赁公司一般不可能承担100%的资产购建款项，有部分还要承租人自行支付给供应商，上述处理办法就可以避免将同一项资产的一部分成本归入使用权资产、另一部分归入固定资产所造成的麻烦。也更能体现此类交易的经济实质。
因此，本案例中的租赁就可以看作取得一笔可提前偿还的借款即可。借款本金即为租赁公司向供应商实际支付的EPC合同款，按该金额确认为一项长期应付款即可。鉴于还款期限不确定，相应地需支付款项总额不确定，故不用分别列出应付款总额和未确认融资费用，按实际融资天数计提利息时，贷记“长期应付款——应计利息”即可。
即，把融资和工程建设区分开，就把获得融资作为一项普通的借款处理，这样会计处理的思路会更清晰，也会大大简化。